【裁判字號】    97,訴,239
【裁判日期】    970521
【裁判案由】    違反毒品危害防制條例
【裁判全文】
臺灣彰化地方法院刑事判決               97年度訴字第239號
公  訴  人  臺灣彰化地方法院檢察署檢察官閏股
被      告  乙○○
                    （現於臺灣彰化看守所羈押中）
選任辯護人  黃呈利律師
被      告  己○○
                      號
                    （現於臺灣彰化看守所羈押中）
指定辯護人  本院公設辯護人  丁○○
上列被告等因違反毒品危害防制條例案件，經檢察官提起公訴（
96年度偵字第10597號、97年度偵字第4號），本院判決如下：
    主  文
乙○○所犯如附表一、附表二所示之罪，各處如附表一、附表二
「主文欄」所示之刑（含主刑、從刑）。應執行有期徒刑拾貳年
陸月，如附表三編號一、二所示之物均沒收之，未扣案如附表四
編號一、二所示之物沒收，如全部或一部不能沒收時，以其財產
抵償（指附表四編號二部分）或以乙○○、己○○之財產連帶抵
償（指附表四編號一部分）之。
己○○所犯如附表一所示之罪，各處如附表一、附表二「主文欄
」所示之刑（含主刑、從刑）。應執行有期徒刑拾年陸月，如附
表三編號一、二所示之物均沒收之，未扣案如附表四編號一所示
之物沒收，如全部或一部不能沒收時，以乙○○、己○○之財產
連帶抵償之。
    事  實
一、乙○○（綽號「國農」、「大仔」）前於民國（下同）90年
    間，因犯強盜案件，於90年3月29日經本院以89年度訴字第
    555號判決判處有期徒刑6月，如易科罰金，以銀元300元折
    算1日確定，甫於90年5月8日易科罰金而執行完畢（於附表
    二編號二所示之犯行為累犯，其餘附表一編號一至五及附表
    二編號一、三所示之犯行不構成累犯）。竟仍不知悔改，其
    與己○○（綽號「大輪」）均明知甲基安非他命係毒品危害
    防制條例明文規定之第二級毒品，非經許可，不得販賣或持
    有，竟共同基於販賣甲基安非他命之犯意聯絡，共同為如附
    表一所示之販賣甲基安非他命之行為。
二、又乙○○單獨一人基於販賣甲基安非他命營利之概括犯意（
    附表二編號一、二）或單一犯意（附表二編號三），而為如
    附表二所示之販賣甲基安非他命之行為。
三、嗣於96年11月14日下午4 時30分許，在乙○○位於彰化縣鹿
    港鎮溝墘里溝墘巷32號之住處，為警持搜索票、拘票執行搜
    索、拘提時，查獲乙○○、己○○二人，並扣得其等二人販
    賣甲基安非他命所用之如附表三所示之行動電話共2 支（均
    含SIM 卡各1張）。
四、案經彰化縣警察局和美分局報請臺灣彰化地方法院檢察署檢
    察官偵查起訴。
    理  由
壹、關於證據能力之說明
一、按所謂被告以外之人於審判外之陳述，係指被告以外之人就
    其曾經參與或見聞之事實，事後追憶並於審判外為陳述者而
    言。如被告以外之人係被告犯罪之共同正犯、共犯、相對人
    、被害人或其他關係人，而於被告實行犯罪行為時與被告為
    言詞或書面對談，且其對話之本身即係構成被告犯罪行為之
    部分內容者，因非屬其事後就曾經與聞之事實所為之追憶，
    自與審判外之陳述有間，二者不容混淆。又國家基於犯罪偵
    查之目的，對被告或犯罪嫌疑人進行通訊監察，乃係以監控
    與過濾受監察人通訊內容之方式，蒐集對其有關之紀錄，並
    將該紀錄予以查扣，作為認定犯罪與否之證據，屬於刑事訴
    訟上強制處分之一種，而監聽係通訊保障及監察法（下稱通
    保法）第13條第1 項所定通訊監察方法之一，司法警察機關
    依法定程序執行監聽取得之錄音，係以錄音設備之機械作用
    ，真實保存當時通訊之內容，如通訊一方為受監察人，司法
    警察在監聽中蒐集所得之通訊者對話，若其通話本身即係被
    告進行犯罪中構成犯罪事實之部分內容，則依前開說明，自
    與所謂「審判外之陳述」無涉，應不受傳聞法則之規範，當
    然具有證據能力（最高法院97年度台上字第1069號判決意旨
    可資參照）。是揆諸前揭說明，本判決引用為證據之監聽譯
    文，其內容係有關乙○○、己○○使用0000000000、000000
    0000號行動電話與證人甲○○、庚○○、丙○○、辛○○、
    戊○○討論購買毒品之事宜，係屬受監察人進行本件犯罪行
    為之對話內容，並非所謂被告或被告以外之人於審判外之陳
    述至明。次按，有事實足認被告或犯罪嫌疑人有最輕本刑為
    3年以上有期徒刑之罪嫌，並危害國家安全或社會秩序情節
    重大，而有相當理由可信其通訊內容與本案有關，且不能或
    難以其他方法蒐集或調查證據者，得發通訊監察書。通訊監
    察書，偵查中由檢察官依司法警察機關聲請或依職權核發，
    審判中由法官依職權核發，通訊保障及監察法第5條第1項第
    1款、第2項定有明文；而通訊監察錄音之譯文，僅屬依據監
    聽錄音結果予以翻譯之文字，固具文書證據之外觀，但實際
    上仍應認監聽所得之錄音帶或光碟，始屬調查犯罪所得之證
    物；刑事訴訟法第165條之1第2項所稱之證物，如其蒐證程
    序合法，並經合法調查，自具證據能力。因此檢察官如提出
    通訊監察錄音之譯文為其證據方法，實乃以其監聽所得之錄
    音帶或光碟，為調查犯罪所得之證物，法院本應依刑事訴訟
    法第165條之1所列之方法調查，以判斷該錄音帶或光碟是否
    與通訊監察錄音之譯文相符。而監聽錄音製作之譯文，雖通
    常為偵查犯罪機關單方面製作，然若被告或訴訟關係人對其
    真實性並無爭執，經法院於審判期日提示譯文供當事人辨認
    、表示意見並為辯論者，程序自屬適法（最高法院95年度臺
    上字第295號、94年度臺上字第4665號判決意旨參照）。查
    依卷附通訊監察書（96年度彰檢良孝聲監字第477 號、96年
    度彰檢良孝聲監【續】字第539、609號）及附表之記載，檢
    察官依行為時之通訊監察保障法第5條第1項第10款規定核發
    通訊監察書，由司法警察執行通訊監察，其監聽錄音蒐證程
    序應屬合法，而上開監聽譯文之內容，被告及其辯護人、公
    訴人於本院準備程序及審理中均不爭執上開譯文內容之真實
    性，且經本院依法踐行提示上開監聽譯文之調查證據程序，
    足見上開監聽譯文自有證據能力。至被告乙○○之選任辯護
    人以：96年10月26日壬○○撥打0000000000 號行動電話
    、96年10月28日戊○○撥打0000000000號行動電話、96
    年11月13日、同年月14日丙○○撥打0000000000 號行動電
    話中，並非被告乙○○所接聽，而聲請聲紋比對鑑定，亦因
    錄音品質不佳而無法為聲紋比對鑑定，應為證據力之問題，
    而與證據能力無涉。
二、按被告以外之人於偵查中向檢察官所為陳述，除顯有不可信
    之情況者外，得為證據，同法第159 條之1 第2 項定有明文
    。偵查中對被告以外之人（包括證人、鑑定人、告訴人、被
    害人及共同被告等）所為之偵查筆錄，或被告以外之人向檢
    察官所提之書面陳述，性質上均屬傳聞證據。惟現階段刑事
    訴訟法規定檢察官代表國家偵查犯罪、實施公訴，依法其有
    訊問被告、證人及鑑定人之權，證人、鑑定人且須具結，而
    實務運作時，檢察官偵查中向被告以外之人所取得之陳述，
    原則上均能遵守法律規定，不致違法取供，其可信度極高，
    職是，被告以外之人前於偵查中已具結而為證述，除反對該
    項供述得具有證據能力之一方，已釋明「顯有不可信之情況
    」之理由外，不宜以該證人未能於審判中接受他造之反對詰
    問為由，即遽指該證人於偵查中之陳述不具證據能力。被告
    乙○○之選任辯護人爭執證人甲○○、庚○○、丙○○、辛○○、戊○○、壬○○於偵訊中之證詞均屬審判外之陳述，
    均無證據能力，惟查證人甲○○、庚○○、丙○○、辛○○
    、戊○○、壬○○於偵訊中之證詞，均依法具結，此外，又
    查無檢察官有何不法取供、或證人等上開供述有何顯不可信
    之情況，依上說明，其證人甲○○、庚○○、丙○○、辛○○、戊○○、壬○○於偵查中之證言自均具有證據能力。
貳、認定犯罪事實所憑之證據及理由
一、訊據被告己○○固坦承其有販賣第二級毒品甲基安非他命之
    犯行，惟辯稱：伊並沒有販賣如起訴書所載之那麼多次，伊
    販賣予甲○○的部分不超過10次，丙○○約有20、30次，辛○○、庚○○約有1、2次，並未販賣過甲基安非他命予戊○○等語；而質之被告乙○○則矢口否認有何販賣甲基安非他
    命之犯行，辯稱：伊並未販賣甲基安非他命，雖偶爾伊有接
    過0000000000號之行動電話，惟大部分打該支電話都是要找
    「大輪」（即被告己○○），伊僅將該訊息轉達被告己○○
    請其回電等語。經查：
  (一)上揭犯罪事實，業據證人甲○○、庚○○、丙○○、辛○○
    、戊○○、壬○○迭於偵訊及本院審理時均證述綦詳，觀之
    上開證人等於偵訊及本院審理時2次之證述內容，對於向被
    告乙○○、己○○購買毒品之期間、方法、地點、次數及金
    額等情均證述相符，核與卷附之0000000000、0000000000號
    行動電話之監聽譯文內容互核屬實，應堪信為真實。
  (二)被告己○○雖辯稱：伊並無販賣那麼多次毒品予證人甲○○
    、丙○○、辛○○、庚○○，且未販賣甲基安非他命予證人
    戊○○云云。然觀諸上開行動電話之監聽譯文可知：1.證人
    甲○○分別於96年9月18日、96年10月4日、96年10月28日均
    撥打0000000000之行動電話，向被告己○○（即「大輪」）
    購買甲基安非他命分別為500、500、1000元，是被告己○○
    於短短不到二個月之時間，已販賣證人甲○○3次之毒品，
    則以證人甲○○於偵訊及本院審理時證述向被告乙○○、己○○購買毒品之期間即95年10月間某日起至96年10月間某日
    一年之時間，若以最低次數即一個月購買1次之頻率計算，
    亦有12次之購買次數，核與證人甲○○所證述之次數相符，
    是證人甲○○購買毒品之次數，自應以證人甲○○於偵訊及
    本院審理時所證述之12次較為可採；2.證人庚○○分別於96
    年9月30日、96年10月27日、96年10月28日、96年10月29日
    及96年11月9日均撥打0000000000號行動電話，向被告己○○購買甲基安非他命均500元，是由上開監聽譯文之內容已
    得知被告己○○販賣甲基安非他命予證人庚○○之次數絕非
    其所辯稱之1、2次，是自以被證人庚○○於偵訊及本院審理
    時所證述之次數共14次（被告乙○○交付4次，被告己○○
    交付10次）較為可採；3.證人丙○○分別於96年11月8日、
    96年11月13日、96年11月14日撥打0000000000號行動電話，
    向被告己○○購買甲基安非他命均1000元，是由被告己○○
    於短短一個星期之時間，已販賣甲基安非他命予證人丙○○
    共3次，是以證人丙○○所證述其向被告己○○購買甲基安
    非他命之時間自96年3月間起至96年11月間止共9個月之期間
    ，以上述之頻率計算，不可能如被告己○○所言僅販賣證人
    丙○○甲基安非他命20、30次，自應以證人丙○○於偵訊及
    本院審理時所證述之100多次較為可採；4.證人辛○○分別
    於96年9月29日、96年10月29日、96年11月8日撥打00000000
    00號行動電話，向被告己○○購買甲基安非他命分別為1000
    元、500元及500元，是由上開監聽譯文之內容已得知被告己○○販賣甲基安非他命予證人辛○○之次數絕非其所辯稱之
    1、2次，是自以證人辛○○於偵訊及本院審理時所證述之次
    數共15次（被告乙○○交付5次，被告己○○交付10次）較
    為可採；5.證人戊○○部分：被告己○○雖辯稱：因伊與證
    人戊○○不熟，故證人戊○○雖有打電話給伊請伊幫他調取
    毒品，但伊沒有幫他調，印象中從來沒有交易成功云云，然
    觀之證人戊○○於96年10月28日中午12時19分之對話內容：
    「B（即證人戊○○）：我和尚他朋友。A（即被告己○○）
    ：你是跑去哪裡，我剛才幫你調好了，結果找不到你。B：
    我想說沒有就，那現在有辦法調嗎…」，足見被告己○○並
    未因證人戊○○與其不熟，而未向上游取得毒品以販予證人
    戊○○，況證人戊○○既僅為被告己○○朋友之朋友，與被
    告己○○並無何怨隙，惟其於偵訊及本院審理時均明確證稱
    ：伊向被告己○○購得甲基安非他命共3次，2次是被告己○○自己來交貨，另外1次是被告乙○○及被告己○○一起來
    交貨等語，且其對於交易之地點亦證述綦詳，足見應以證人
    戊○○之證詞較為可採，被告己○○應有販賣證人戊○○甲
    基安非他命既遂共3次。
  (三)被告乙○○雖辯稱：伊並無與被告己○○共同販賣甲基安非
    他命予附表一所示之人，亦未單獨一人販賣甲基安非他命云
    云。然查：
  1.證人庚○○於偵訊中結證稱：「（有無跟『大仔』（乙○○
    ）、『大輪』（己○○）買過毒品？）跟大仔買過4 次安非
    他命，跟大輪買過10次以上的安非他命。」、「（如何聯絡
    ？）我用我的手機打他們的手機聯絡。」、「（是否都打
    0000000000？）是，他們用同一個號碼。」、「（由誰接聽
    ？）大部分都是大輪接的，大仔也接過4 次。電話如果是大
    仔接聽，該次就由他出面與我交易。」、「（從何時開始向
    他們買毒品？交易地點？）從96年2月間開始到96年11月13
    日。交易地點在鹿港鎮頂番婆『大仔』住處路口的鴿舍，每
    次都一人來與我交易。『大輪』比較多次，大仔比較少次。
    我每次買安非他命的金額從500元到1000元不等。」等語，
    其於本院審理時亦結證稱：「我從96年2月開始施用毒品，
    所以也是那時候才開始向『大仔』購買安非他命，剛開始買
    是1次購買1000元，所以這四次都是購買1000元，地點是在
    乙○○他家，有鴿舍的那邊。」、「（你向『大輪』購買10
    次安非他命都是購買多少錢？）剛開始都是1000元，後來就
    改買500元。」、「（是否記得1000元及500元各購買幾次？
    ）購買500元的比較多，大約6次。我監聽譯文中所稱的「5
    」就是指500元的安非他命，所以1000元的約有4次。」、「
    （你向『大仔』、『大輪』購買安非他命的時間是交錯，還
    是前一段向一個人買，後段才又向另一個買？）我都是打
    0936這支電話，有時候是『大輪』接，有時候是『大仔』接
    ，誰接就誰出來交易。」、「（與『大輪』的交易地點？）
    都是在乙○○家與附近的168釣蝦場。」、「（你是否知道
    『大輪』與『大仔』是什麼關係，為何你打同壹支0936 電
    話，有時候是『大輪』接，有時候是『大仔』接？）『大仔
    』是『大輪』的大哥。」、「（是否均有完成交易？）是。
    他們都是一個人前來，沒有二人一起前來。」等語。
  2.證人辛○○於偵訊中結證稱：「（認識乙○○、己○○否？
    ）（提示照片）認識，我叫乙○○『大仔』、叫己○○『大
    輪』。」、「（為何認識？）我弟庚○○有跟他們買過毒品
    ，我知道後，與我弟一起去找過他們買。」、「（向他們買
    過幾次毒品？）向乙○○買過5 次、向己○○買過10幾次的
    安非他命，沒有買過海洛因。」、「（如何向乙○○購買？
    ）我用我的手機打乙○○的手機聯絡。」、「（是否是0000
    000000？）是。」、「（從何時起開始買？）從96年4、5
    月到11月間。我一開始是找大仔（乙○○）買，於6月間換
    大輪（己○○）與我交易，後來除非找不到大輪才會再找大
    仔。」、「（何時第一次與大輪見面？）96年5、6月間有一
    次我跟大仔買毒品，由大輪送毒品來給我，後來就換成跟大
    輪交易，0936那支電話是大仔跟我講的，後來就都打0936
    那支找大輪買，買到11月，但有幾次我找不到大輪，又打
    0935那支找大仔買，最後1次打給大仔是96年11月初，是他
    本人出來與我交易。」、「（交易地點？）鹿港鎮頂番婆乙○○住處附近鴿舍前交易，我去時，大部分都會看到乙○○
    、己○○兩人在一起，但都是己○○出來與我交易，偶爾己○○不在，乙○○才會出面，另外大輪也曾在鹿港鎮○○路
    附近的加油站與我交易。每次交易都是一手交錢一手交貨。
    」等語，其於本院審理時結證稱：「（你說從96年4、5月開
    始是先找『大仔』乙○○購買安非他命，打他的0000-000
    000這支手機，後來在96年6月間才換『大輪』己○○與你交
    易，所以後來就打0936這支電話找『大輪』購買安非他命，
    但中間有幾次因為找不到『大輪」，所以又打0935那支找『
    大仔』乙○○購買，最後一次是96年11月找『大仔』是乙○○出面與你交易，是否實在？）對。」、「（你之前證稱的
    這幾次，購買安非他命金額，向乙○○交易5次，向己○○
    交易10次，是否記得交易金額各多少？）不記得了，向乙○○交易的3至4次都是500元，1000元是1至2次。向己○○購
    買的10次，也是500元比較多，約有7次，剩下的3次都是購
    買1000元。」、「（與他們二人交易的地點是否有固定？）
    全部都在鴿舍那邊，有一、二次『大輪』跟我約在鹿草路的
    加油站。」、「（最後一次向『大輪』購買安非他命是在什
    麼時候？）大約96年11月，警詢中講的96年11月12 日是最
    後一次交易，之後電話就打不通了。」、「（你打0935、
    0936電話是否有固定的人接聽？）0935不一定，有時候是『
    大仔』接，有時候是『大輪』接，0936都是『大輪』接的。
    」。
  3.證人戊○○於偵訊中結證稱：「（從何時開始買？）96年10
    月份開始向『大仔』（即乙○○）或『大輪』（即己○○）
    購買安非他命，我用我的手機0000000000打0000000000聯絡
    ，大部分是『大輪』（即己○○）接聽，『大仔』（即乙○○）接過2 次。」、「（電話裡如何講？）我問能不能處理
    ，意思就是我要買安非他命，『1 斤』代表我要1000元的安
    非他命，交易地點在鹿港鎮溝墘里土地公廟的榕樹下或溝墘
    里某路旁。」、「（誰與你交易？）拿毒品給我都是『大輪
    』（即己○○），不過有一次乙○○跟『大輪』一起來，我
    問他是誰，大輪講那是他大仔，我只見過他那一次。」等語
    ，其於本院審理時結證稱：「（請審判長提示戊○○96年10
    月16日偵查筆錄，第98頁檢察官問你倒數第三個問題，檢察
    官問你何時開始購買，你說96年10月份向『大仔』乙○○或
    『大輪』己○○購買安非他命，以你的手機與0000-000000
    聯絡，大部分都是『大輪』己○○接聽，但『大仔』乙○○
    也有接過2次，是否實在？）（提示並告以要旨）不實在，
    接聽的是己○○『大輪」的。」、「（請審判長提示上述卷
    宗第99頁，檢察官問你是向何人交易，你說拿毒品都是『大
    輪』，但有一次是『大仔』乙○○有一起來，是否實在？）
    （提示並告以要旨）實在。」、「（下個問題，檢察官問你
    交易過幾次，你說與『大輪』交易過3次，但與『大仔』也
    有接聽過2次電話，但沒有交易成功？）（提示並告以要旨
    ）與『大輪』有交易成功實在，但與『大仔』沒有交易成功
    的部分不實在。」、「與『大仔」交易不成功如何不實在？
    ）我想起來了，當時是說『大仔』有接通，我問他有沒有毒
    品，『大仔」就掛電話了，我見過『大仔』都是與『大輪』
    一起出來交易毒品，但我是與『大輪』交易，我與『大輪』
    交易成功有三次，這三次『大仔』只有出來一次跟『大輪』
    一起交毒品。」、「（與『大輪』交易成功的3次，最後一
    次是什麼時候？）記得是96年10月底，詳細時間不記得了。
    」、「（這三次交易金額是否都是1000元，均有交易成功？
    ）是，有。」、「（交易地點是否都在溝墘里土地公廟的榕
    樹下，及溝墘里的路旁？）是。」等語。
  4.證人甲○○於偵訊中結證稱：「（有無跟『國農』（乙○○
    ）、『大輪』（己○○）買過毒品？）95年3月間到95年10
    月，跟『國農』買過10次安非他命，我用我的手機00000000
    00撥乙○○0000000000的電話聯絡，後來該門號『大輪』也
    有繼續使用，但比較少。我與『國農』約在鹿港鎮頂番婆的
    水閘門處交易，每次買500到1000元的安非他命，一手交錢
    ，一手交安非他命。後來『國農』於95年10月間跟我講以後
    要買安非他命的話打0936的電話聯絡，找『大輪』買。我跟
    『大輪』買過約12次的安非他命，用我的手機打電話給『大
    輪』，約在頂番婆的水閘門或鹿港鎮○○○路口的7-11前交
    易，都是『大輪』來與我交易，金額500元到1000元不等。
    」，其於本院審理時則結證稱：「（你是否記得向乙○○購
    買過幾次安非他命？每次購買的價格多少？）買過一次。後
    來乙○○跟我介紹去向『大輪』購買，大約1年多前，約95
    年底我就改向『大輪』購買安非他命。」、「（向『大輪』
    多久購買一次？）1、2個月一次，購買到去年96年10月底，
    次數大約十幾次，應該有12 次，金額都是500元或1000元，
    500元的次數比較多，約7、8次，剩下的1000元約4、5次。
    」、「（請審判長提示偵查卷宗第29頁，檢察官問你有無向
    『國農』、『大輪』購買過毒品，檢察官問你時的記憶是否
    比較清楚？）（提示並告以要旨）是。所以我跟乙○○購買
    安非他命約10次。」、「（你向乙○○購買安非他命時，是
    否使用0935這支電話？）是。」、「（後來為何會使用0936
    這支電話？）0936是『大輪』的，這支電話是乙○○告訴我
     的，乙○○告訴我以後要買安非他命直接向『大輪』購買
    。」、「（你所謂的後來是否你剛剛所說的95年10月以後的
    時間向『大輪』購買？）是。」、「（你向乙○○購買安非
    他命的地點在哪裡？）頂番婆的大霸水閘門。」、「（你為
    何知道0935這支電話是「大輪」繼續使用，但比較少？）因
    為我打0936這支電話如果不通的話，我就會打0935這支，
    0935這支電話有時候是『大輪』拿的，有時候是乙○○拿的
    ，我無法確定是何人拿的。」、「（你從95年10月向『大輪
    』購買安非他命的地點是否是在頂番婆的水閘門及鹿頂路與
    環河路口的7-11？）是，因為該7-11在水閘門的附近。」、
    「（你向乙○○購買的10次裡面，500元或1000元的各幾次
    ？）500元約7次，1000元約3次。」、「（你說向乙○○購
    買10次及向『大輪』購買12次，是否都有完成交易？）都有
    。」、「（交易時，是否都是一個人來？二人都有出現？）
    都是一個人來，看我那次是與何人聯絡，就是誰來。」等語
    。
  5.由上開證人庚○○、辛○○、戊○○、甲○○於偵訊及本院
    審理時之證詞可知，上開證人向被告乙○○、己○○共同購
    買毒品之模式：一或先認識被告乙○○，並向被告乙○○購
    買甲基安非他命，後來經由被告乙○○介紹被告己○○之00
    0000000 行動電話門號，囑其可向被告己○○購買甲基安非
    他命，嗣後即撥打被告己○○之上開行動電話向被告己○○
    購買，惟如被告己○○未接聽，證人等即撥打先前被告乙○○之0000000000行動電話門號，由被告乙○○轉告被告己○○販賣甲基安非他命；二或由證人等撥打0000000000之行動
    電話門號，時由被告己○○接聽（大部分），時由被告乙○○接聽，由接聽者出面交付販賣之甲基安非他命；三或由購
    毒者即上開證人撥打0000000000之行動電話門號，由被告己○○接聽，時由被告己○○獨自一人前來交付販賣之甲基安
    非他命，或由被告己○○及被告乙○○共同前來交付販賣之
    甲基安非他命。又被告乙○○自承其綽號為「國農」，因被
    告己○○受雇於被告乙○○在其住處擔任打掃、賣蛤蜊之工
    作，將其0000000000行動電話門號常常放在被告乙○○之住
    處，故被告乙○○將上開行動電話放在身上，以免被告己○○之上開手機遺失，有時會幫被告己○○接聽等語，及被告
    己○○供稱：伊都稱呼被告乙○○「老大」、「大哥」，被
    告乙○○還有叫「國農」的綽號，伊隨身會攜帶0000000000
    號行動電話，0000000000號行動電話是伊買來要賣蛤蜊用的
    ，放在被告乙○○家中，有時伊未帶手機就會將二支手機均
    放在被告乙○○家中等語，再佐以證人丙○○於96年11月8
    日以0000000000號行動電話撥打0000000000號行動電話之譯
    文內容稱：「B ：我到你們這裡了。A ：我才剛到大哥這裡
    。B ：那還要多久。A ：大哥剛起來，還要處理一下。B ：
    還要幾分鐘。A ：大約十分鐘吧。」，足見被告己○○並非
    單獨一人販賣甲基安非他命，尚有共犯「大哥」即被告乙○○共同販賣，益見上開證人庚○○、辛○○、戊○○、甲○○上開證述之內容為真。是被告乙○○空言辯稱：伊並未單
    獨販賣甲基安非他命予證人甲○○，亦未與被告己○○共同
    販賣甲基安非他命予證人庚○○、辛○○、戊○○、甲○○
    云云，洵無足採。
  6.又證人壬○○於偵訊中結證稱：伊在87年間打乙○○的手機
    跟他聯絡，都約在乙○○家附近的溝墘里發電廠外路邊交易
    ，每次買1000元甲基安非他命，後來在96年10月中有想要跟
    乙○○買毒品，所以有去鹿港鎮溝墘里乙○○的家找過他，
    我問他有無毒品，他說沒有，我就走了，後來於96年10月26
    日再次打電話給乙○○要跟他買毒品，他要我打另一支電話
    ，接聽的應該是己○○，我第一次去他家時有看過他一次，
    己○○跟我約在我親戚工廠附近交易，但我怕被發現，後來
    就沒有去了等語；其於審理時亦結證稱：「我差不多一個禮
    拜購買一次安非他命，這中間我也有找過別人買，不是只有
    找『兄仔』乙○○購買。」、「（你可否確認最後一次向乙○○購買安非他命的時間？）當兵前，約89年1月。」、「
    （可否確定總共向乙○○購買安非他命的次數？）有超過15
    次以上，接近20次。」、「（你向乙○○購買約20次的安非
    他命，都是購買多少錢？）都是1000元。」、「（這約20次
    的交易地點有無固定？）沒有固定，我大都約在乙○○家附
    近的溝墘里發電廠或附近。」、「（這20次是否都有完成交
    易？）都有，一手交錢、一手交貨。」、「（這20次交易裡
    面，有無其他人陪同乙○○來過？）沒有，都是乙○○自己
    一個人來。」、「（96年10月你還有無向乙○○購買安非他
    命？）那時候有想要買，所以96年10月中有去找過乙○○，
    然後乙○○給我他的電話號碼0935開頭的，後來我打過1次
    ，他叫我打另外一支電話聯絡，聯絡那邊有沒有安非他命。
    」、「（你有無打另外壹個人的行動電話？）我有打，但我
    沒有過去，因為約的地點在我以前工廠的附近，我害怕被工
    廠老闆看到，我就沒有過去了。」等語，核與96年10月26日
    下午1時2分壬○○以00-0000000撥打0000000000號電話稱：
    「B：現在有嗎？A：你是誰。B：我阿春他姪子。A：哪一個
    。B：就上次颱風天去找你，而你在綁鴿舍的那一個。A：喔
    ，什麼事。B：你不是說要東西的話先打給你。A ：我人不
    在家，你找當天在另外那個在綁鴿舍的那一個。B ：我沒有
    他的電話。A：你打0000000000。B：好，我打給他。」，96
    年10月26日下午1時4分壬○○再以0000000000撥打00000000
    00號電話稱：「B：現在方便嗎？A：你是誰。B：上次你說
    要的話，可以找你。A：我怎麼沒印象。B：我剛才有打你大
    哥，他叫我打給你。A：要多少。B：一張。A：你要約在哪
    裡。B：我在家裡，隔壁村。A：看要在哪裡。B ：發電廠那
    裡。A：那裡。B：你們那裡不是有一個宮，宮後面有發電廠
    那裡。A：喔，過來一點好了。B：在那裡。A：往前不是有
    一條小路。B：你說噴水那裡。A：對。B：那我現在過去，1
    、2分就到了。A：好。」譯文內容相符，足見證人壬○○所
    證述其確實於87年至89年1月間向被告乙○○購買甲基安非
    他命，嗣於96年10月份退伍後，欲再度向被告乙○○購買甲
    基安非他命，而被告乙○○則介紹被告己○○予證人壬○○
    ，惟證人壬○○撥打被告己○○之電話後並未成交乙情為真
    。被告乙○○空言辯稱：伊並未販賣甲基安非他命予壬○○
    乙情尚難足採。
二、又雖因被告乙○○否認犯罪，而被告己○○亦否認部分犯行
    ，且證人甲○○、庚○○、丙○○、辛○○、戊○○、壬○○等人亦未能就被告乙○○或被告乙○○、己○○二人各次
    販出甲基安非他命之重量為精確之證述，而未能確實計算出
    被告乙○○、己○○二人販入甲基安非他命與實際販賣差價
    （即營利賺取之淨額）。惟按販賣毒品之所謂販賣行為，係
    行為人基於營利之目的，而販入或賣出毒品而言。販賣毒品
    者，其主觀上須有營利之意圖，且客觀上有販賣之行為，即
    足構成，至於實際上是否已經獲利，則非所問。即於有償讓
    與他人之初，係基於營利之意思，並著手實施，而因故無法
    高於購入之原價出售，最後不得不以原價或低於原價讓與他
    人時，仍屬販賣行為。必也始終無營利之意思，縱以原價或
    低於原價有償讓與他人，方難謂為販賣行為，而僅得以轉讓
    罪論處（最高法院93年度臺上字第165號刑事判決意旨參照
    ）。復衡以近年來毒品之濫用，危害國民健康與社會安定日
    益嚴重，治安機關對於販賣或施用毒品之犯罪行為，無不嚴
    加查緝，各傳播媒體對於政府大力掃毒之決心亦再三報導，
    已使毒品不易取得且物稀價昂，苟被告乙○○、己○○二人
    於有償交付甲基安非他命之交易過程中無利可圖，縱屬至愚
    ，亦無甘冒被取締移送法辦判處重刑之危險而平白從事上開
    甲基安非他命交易之理，是其販入之價格必較其出售之價格
    為低，而有從中賺取買賣價差牟利之意圖及事實，應屬合理
    認定；又販賣毒品甲基安非他命係違法行為，非可公然為之
    ，而甲基安非他命亦無公定價格，係可任意分裝增減分量，
    且每次買賣之價格、數量，亦隨時依雙方之關係深淺、資力
    、需求量、對行情之認知、來源是否充裕、查緝是否嚴緊、
    購買者被查獲時供述購買對象之可能風險之評估等因素，而
    異其標準，機動調整，非可一概論之。從而販賣之利得，除
    非經行為人坦承犯行或價格、數量俱臻明確外，實難察得其
    交易實情，然販賣者從價差或量差中牟利，方式雖異，惟其
    販賣行為在意圖營利則屬同一。從而，舉凡有償交易，除足
    以反證其確係另基於某種非圖利本意之關係外，通常尚難因
    無法查悉其販入價格，作為是否高價賣出之比較，諉以無營
    利之意思而阻卻販賣犯行之追訴。本件如附表一編號一至五
    及附表二編號一至三所示均屬有償行為，且被告乙○○、己○○二人係前往特定約定地點交付甲基安非他命並收取價款
    ，倘非有厚利可圖，自無平白甘冒觸犯重罪之風險而特意有
    償交付甲基安非他命之理，足認被告乙○○、己○○二人主
    觀上均確有營利之意圖甚明。
三、查刑法於94年2月2日修正公布，並自95年7月1日起生效施行
    ，修正後刑法刪除第56條之連續犯規定，而基於概括之犯意
    ，連續數販賣毒品之行為，於刑法修正刪除連續犯規定之前
    ，均依連續犯論以一罪，依該次刑法第56條修正理由之說明
    ，謂：「對繼續犯同一罪名之罪者，均適用連續犯之規定論
    處，不無鼓勵犯罪之嫌，亦使國家刑罰權之行使發生不合理
    之現象」、「基於連續犯原為數罪之本質及刑罰公平原則之
    考量，爰刪除有關連續犯之規定」等語，即係將本應各自獨
    立評價之數罪，回歸本來就應賦予複數法律效果之原貌。而
    所謂集合犯是指立法者所制定之犯罪構成要件中，本就預定
    有數個同種類之行為將反覆實行之犯罪而言，將各自實現犯
    罪構成要件之反覆多數行為，解釋為集合犯，而論以一罪。
    是以對於集合犯，必須從嚴解釋，以符合立法本旨。觀諸毒
    品危害防制條例所定之販賣毒品罪之構成要件文義，實無從
    認定立法者本即預定該犯罪之本質，必有數個同種類行為而
    反覆實行之集合犯行，故販賣毒品罪，難認係集合犯。因此
    ，就刑法修正施行後多次販賣毒品之犯行，採一罪一罰，始
    符合立法本旨（最高法院97年度台上字第99號刑事判決意旨
    參照）。是被告乙○○、己○○二人就如附表一編號一至五
    ，及被告乙○○就如附表二編號三所載各次販賣甲基安非他
    命之行為，各應屬數罪併罰關係，公訴人起訴書認係接續犯
    之一罪，尚有未當。
四、按「販賣毒品罪之成立，不以買賣雙方之電話通聯紀錄為必
    要之證明方法」（最高法院97年度台上字第1443號刑事判決
    意旨參照）。本案被告乙○○、己○○二人販賣甲基安非他
    命及被告乙○○單獨一人販賣甲基安非他命犯行，已分據前
    揭證人甲○○、庚○○、丙○○、辛○○、戊○○、壬○○
    等人指證在卷（詳見前述），雖上開證人證述之販賣情節，
    並非每一次均有通聯紀錄可稽，然尚難據此即排除而認定前
    開證人所證述未有通聯紀錄可佐之指證即逕非可採。此外，
    復有如附表編號一、二所示之物扣案可佐，本件被告乙○○、己○○二人販賣第二級毒品之犯行，均事證明確，足以
    認定。
、論罪科刑之理由：
一、新舊法比較：查被告乙○○於為如附表二編號一、二所示之
    行為後，於94年2月2日修正公布之刑法，已自95年7月1日起
    生效施行，參照最高法院95年度第8次刑事庭會議決議內容
    ，依現行刑法第2條第1項之規定，就與被告罪刑有關之共同
    正犯、連續犯、刑罰之減輕、定應執行刑等一切情形，綜其
    全部罪刑之結果而為比較，詳情如下：
  (一)連續犯：修正前刑法第56條規定：「連續數行為而犯同一之
    罪名者，以一罪論。但得加重其刑至二分之一。」，而修正
    後廢除修正前刑法第56條連續犯之規定，改採數罪併罰之規
    定，故比較結果以修正前之規定較有利於被告。
  (二)主刑之併科罰金刑：修正前第33條第5 款：「罰金：（銀元
    ）1元以上。」，修正後第33條第5款：「罰金：新臺幣10
    00元以上，以百元計算之。」，比較結果以修正前之規定較
    有利於被告。
  (三)累犯：修正前第47條有關累犯之規定，係規定：「受有期徒
    刑之執行完畢，或受無期徒刑或有期徒刑一部之執行而赦免
    後，五年以上再犯有期徒刑以上之罪者，為累犯，加重本刑
    至二分之一。」，而修正後第47條則規定：「受徒刑之執行
    完畢，或一部之執行而赦免後，五年以內故意再犯有期徒刑
    以上之罪者，為累犯，加重本刑至二分之一。」，比較修正
    前後刑法第47條之規定，舊法於徒刑執行完畢，或一部之執
    行而赦免後，五年內故意或過失再犯有期徒刑以上之罪者，
    均為累犯，新法則僅於故意犯罪，始構成累犯，然如再犯者
    係故意犯罪，新舊法規定並無不同，自不生比較新舊法之問
    題。
  (四)無期徒刑之減輕其刑：修正前刑法第65條第2項：「無期徒
    刑減輕者，為7年以上有期徒刑。」，而修正後刑法第65條
    第2項：「無期徒刑減輕者，為20年以下15年以上有期徒刑
    。」，經比較新舊法之結果，以修正前之規定較有利於被告
    。
  (五)宣告多數有期徒刑之定應執行刑：修正前刑法第51條第5 款
    ：「宣告多數有期徒刑者，於各刑中之最長期以上，各刑合
    併之刑期以下，定其刑期。但不得逾20年。」，而修正後刑
    法第51條第5 款：「數罪併罰，分別宣告其罪之刑，依下列
    各款定其應執行者：五、宣告多數有期徒刑者，於各刑中之
    最長期以上，各刑合併之刑期以下，定其刑期。但不得逾30
    年。」，經比較結果以修正前之規定較利於被告。
  (六)結論：綜上所陳，依現行刑法第2 條第1 項：「行為後法律
    有變更者，適用行為時之法律。但行為後之法律有利於行為
    人者，適用最有利於行為人之法律。」之從舊從輕規定，因
    修正前刑法對被告乙○○較為有利，故被告乙○○所為如附
    表二編號一、二所示犯行，仍應依刑法第2條第1項前段之規
    定，適用被告乙○○行為時之刑法（即修正前之刑法）相關
    規定。
二、查甲基安非他命係毒品危害防制條例第2條第2項第2款所定
    之第二級毒品，不得非法販賣或轉讓。核被告乙○○、己○○所為如附表一編號一至五所述犯行，均係犯毒品危害防制
    條例第4條第2項販賣第二級毒品罪，被告乙○○所為如附表
    二編號一至三所述犯行，亦係犯同條例第4條第2項販賣第二
    級毒品罪。被告乙○○、己○○二人各次販賣第二級毒品甲
    基安非他命前後，分別持有該毒品之低度行為，應各為販賣
    之高度行為所吸收，均不另論罪。又被告乙○○、己○○二
    人就附表一編號一至五所示之犯行，均有犯意之聯絡及行為
    之分擔，均為共同正犯。而被告乙○○所犯如附表二編號一
    所示之18次犯行間，及附表二編號二所示之5次犯行間，均
    時間緊接，方法相同，觸犯構成要件相同之罪名，顯係基於
    概括之犯意為之，均依修正前刑法第56條之規定論以連續犯
    ，並依法加重其刑。又被告乙○○所犯如附表一編號一至五
    、附表二編號一至三所示之犯行之各罪間，及被告己○○所
    犯如附表一編號一至五所示之犯行之各罪間，均犯意各別，
    行為不同，均應分論併罰。按受有期徒刑之執行完畢，或受
    無期徒刑或有期徒刑一部之執行而赦免後，再犯裁判上一罪
    之連續犯時，是否構成累犯，應以最初行為之犯罪時作為計
    算累犯成立與否之標準，至其犯罪行為終了於何時，則非所
    問（最高法院93年度台非字第273號判決意旨可資參照）。
    查被告乙○○前於90年間，因犯強盜案件，於90年3月29日
    經本院以89年度訴字第555號判決判處有期徒刑6月，如易科
    罰金，以銀元300元折算1日確定，甫於90年5月8日易科罰金
    而執行完畢乙情，有臺灣高等法院被告前案紀錄表可按，其
    受有期徒刑之執行完畢，5年以內故意再犯本件如附表二編
    號二所示之犯行，為累犯，除無期徒刑部分依法不得加重外
    ，應依修正前刑法第47條規定，加重其刑（販賣第二級毒品
    罪之法定本刑為無期徒刑部分依法不得加重，僅就其餘部分
    加重）。爰審酌被告乙○○前已有強盜前科，而被告己○○
    前曾因施用毒品而遭受觀察、勒戒，惟其等復鋌而走險從事
    販毒交易，明知甲基安非他命為第二級毒品，使用容易成癮
    ，濫行施用，非但對施用者身心造成傷害，且因其成癮性，
    常使施用者經濟地位發生實質改變而處於劣勢，容易造成家
    庭破裂戕害國力，為國家嚴格查禁之違禁物，仍不顧其販賣
    對象可能面臨之困境，加以販賣，其販賣之對象高達6人，
    頻率密集，販賣次數高達百餘次，助長毒品流通，致生危害
    於社會甚鉅，且被告乙○○於審理時否認犯行，難見悔意，
    並考量其犯罪目的、動機等一切情狀，暨公訴人請求就被告
    乙○○之販賣毒品部分判處應執行有期徒刑15年以上，並請
    求就被告己○○之販賣毒品部分判處應執行有期徒刑12年以
    上，爰分別量處如主文所示之刑，以昭炯戒。次按犯罪在96
    年4月24日以前者，所宣告之有期徒刑、拘役或罰金，除中
    華民國96年罪犯減刑條例另有規定外，減其刑期或金額2分
    之1；又按犯毒品危害防制條例第4條、第8條第1項之罪，經
    宣告死刑、無期徒刑或逾有期徒刑1年6月之刑者，不予減刑
    ，中華民國96年罪犯減刑條例，同條例第2條第1項第3款、
    第3條第1項第7款定有明文。查本件被告乙○○、己○○所
    犯如附表一編號一、二所示之犯罪時間部分在96年4月24日
    以前，而被告乙○○所犯如附表二之犯罪時間亦均在96年4
    月24日前，惟其等所犯販賣第二級毒品犯行之宣告刑亦均逾
    有期徒刑1年6月，依上揭規定皆不得減刑，附此敘明。
三、沒收部分：按毒品危害防制條例第19條第1 項規定：犯第4
    條之罪者，其供犯罪所用或因犯罪所得之財物，均沒收之，
    如全部或一部不能沒收時，追徵其價額或以其財產抵償之。
    但該條項並無如同條例第18條第1 項所定「不問屬於犯人與
    否，沒收之」之明文，自屬相對沒收主義之立法。是其應沒
    收之物，應以屬被告或共犯所有者為限。又該規定所稱「追
    徵其價額」者，係指所沒收之物為金錢以外之其他財物而無
    法沒收時，應追徵其價額，使其繳納與原物相當之價額。如
    所得財物為金錢而無法沒收時，始應「以其財產抵償之」（
    最高法院95年度台上字第305號判決意旨參照）。又所謂「
    其因犯罪所得之財物」，並不以當場搜獲扣押者為限；而販
    賣毒品所得之對價，不問其中何部分屬於成本，何部分屬於
    犯罪所得之財物，應均予沒收，始與上開法條之規定符合；
    且因犯罪所得之財物，亦不能與正常營利事業計算營利所得
    之情形，相提並論（最高法院65年度第5次刑庭庭推總會議
    決議意旨參照）。查：
  (一)扣案如附表三編號一、二行動電話共2 支（分別含00000000
    00、0000000000號SIM 卡），係被告己○○所有，而其內之
    0000000000、0000000000號SIM 卡，雖非登記於被告己○○
    名下，但已據被告己○○向其友人購得，業據其於本院審理
    時供承在卷，應均依毒品危害防制條例第19條第1 項前段之
    規定宣告沒收。
  (二)按沒收含有保安處分之性質，在剝奪犯罪者因犯罪而取得之
    財產上利益，以遏止犯罪，與罰金屬刑罰之性質有別，故對
    於各共犯應採連帶沒收主義，不得就全體共犯之總所得，對
    於各共犯重複諭知沒收，最高法院94年度台上字第1971號判
    決意旨參照）。是如未扣案附表四編號一所示被告乙○○、
    己○○共同販賣第二級毒品甲基安非他命所得共新台幣（下
    同）116500元連帶沒收，如全部或一部不能沒收時，以被告
    乙○○、己○○之財產連帶抵償之。又未扣案如附表四編號
    二所示被告乙○○販賣第二級毒品甲基安非他命所得共2450
    0 元沒收，如全部或一部不能沒收時，以被告乙○○之財產
    抵償之。
四、爰不另為無罪之諭知部分
    公訴意旨略以：丙○○自96年3月間某日起至96年11月間某
    日止，向被告乙○○、己○○共約購買甲基安非他命共120
    次等語，惟證人丙○○於本院審理時證稱：伊自96年3月間
    某日起至96年11月間某日止，撥打0000000000、0000000000
    號行動電話購買甲基安非他命約有100多次等語，雖證人丙○○於偵訊中證稱：伊購買之次數約為120次等語，惟本諸
    於罪疑為輕之原則，應以對被告乙○○、己○○最有利之次
    數計算，況公訴人所起訴之其餘20次，除證人丙○○於偵訊
    中之證述外，亦無其他證據可資相佐，是此部分自無法證明
    被告乙○○、己○○二人犯罪，惟此部分公訴人認與前揭論
    罪科刑部分有集合犯之實質上一罪關係，爰不另為無罪之諭
    知，附此敘明。
據上論斷，應依刑事訴訟法第299條第1項前段，毒品危害防制條
例第4條第2項、第19條第1項，刑法第2條第1項前段、第11條、
第28條、第56條（修正前）、第47條（修正前）、第51條第5款
（修正前，被告乙○○部分）、第51條第5款（被告己○○部分
），判決如主文。
本案經檢察官張聖傳到庭執行職務。
中    華    民    國    97    年    5     月    21    日
                   刑事第二庭     審判長法官  石馨文
                                  法      官  尚安雅
                                  法      官  黃齡玉
以上正本證明與原本無異。
如不服本判決，應於判決送達後10日內，向本院提出上訴書狀，
上訴書狀應「敘述具體上訴理由」，並按他造當事人之人數附繕
本。「切勿逕送上級法院」。
中    華    民    國    97    年    5     月    21    日
                                      書記官  施嘉玫
毒品危害防制條例第4條
製造、運輸、販賣第二級毒品者，處無期徒刑或 7 年以上有期徒
刑，得併科新臺幣 7 百萬元以下罰金。
附表一
┌───┬───────┬──────┬─────────────┬───┬─────────┐
│編  號│  時      間  │ 購  毒  者 │     方             式    │是否既│     主    文     │
│      │              │            │                          │遂    │                  │
├───┼───────┼──────┼─────────────┼───┼─────────┤
│  一  │95年10月間某日│ 甲  ○  ○ │甲○○以0000000000號行動電│均既遂│乙○○共同販賣第二│
│      │起至96年10月間│            │話撥打乙○○、己○○所使用│      │級毒品，處有期徒刑│
│      │某日止        │            │之0000000000、0000000000號│      │7 年6 月（共8 罪）│
│      │              │            │行動電話，向乙○○、己○○│      │，扣案如附表三所示│
│      │              │            │購買甲基安非他命，雙方約在│      │之行動電話貳支（含│
│      │              │            │彰化縣鹿港鎮頂番里之水閘門│      │SIM 卡）均沒收；因│
│      │              │            │附近、彰化縣鹿港鎮○○路與│      │販賣第二級毒品所得│
│      │              │            │環河路口之便利商店前，由黃│      │新台幣伍佰元與黃奇│
│      │              │            │奇泰前來交付甲基安非他命予│      │泰連帶沒收，如全部│
│      │              │            │王文12次，其中8 次購買500 │      │或一部不能沒收時，│
│      │              │            │元之甲基安非他命，另4 次則│      │以乙○○、己○○財│
│      │              │            │為購1000元之甲基安非他命。│      │產連帶抵償之。    │
│      │              │            │（其中所示之96年9 月18日、│      │己○○共同販賣第二│
│      │              │            │96年10月4 日及96年10月28  │      │級毒品，處有期徒刑│
│      │              │            │日分別交易500 元、500 元及│      │7 年2 月（共8 罪）│
│      │              │            │1000元）                  │      │，扣案如附表三所示│
│      │              │            │                          │      │之行動電話貳支（含│
│      │              │            │                          │      │SIM 卡）均沒收；因│
│      │              │            │                          │      │販賣第二級毒品所得│
│      │              │            │                          │      │新台幣伍佰元與林高│
│      │              │            │                          │      │郎連帶沒收，如全部│
│      │              │            │                          │      │或一部不能沒收時，│
│      │              │            │                          │      │以乙○○、己○○財│
│      │              │            │                          │      │產連帶抵償之。    │
│      │              │            │                          │      │乙○○共同販賣第二│
│      │              │            │                          │      │級毒品，處有期徒刑│
│      │              │            │                          │      │7 年6 月（共4 罪）│
│      │              │            │                          │      │，扣案如附表三所示│
│      │              │            │                          │      │之行動電話貳支（含│
│      │              │            │                          │      │SIM 卡）均沒收；因│
│      │              │            │                          │      │販賣第二級毒品所得│
│      │              │            │                          │      │新台幣壹仟元與黃奇│
│      │              │            │                          │      │泰連帶沒收，如全部│
│      │              │            │                          │      │或一部不能沒收時，│
│      │              │            │                          │      │以乙○○、己○○財│
│      │              │            │                          │      │產連帶抵償之。    │
│      │              │            │                          │      │己○○共同販賣第二│
│      │              │            │                          │      │級毒品，處有期徒刑│
│      │              │            │                          │      │7 年2 月（共4 罪）│
│      │              │            │                          │      │，扣案如附表三所示│
│      │              │            │                          │      │之行動電話貳支（含│
│      │              │            │                          │      │SIM 卡）均沒收；因│
│      │              │            │                          │      │販賣第二級毒品所得│
│      │              │            │                          │      │新台幣壹仟元與林高│
│      │              │            │                          │      │郎連帶沒收，如全部│
│      │              │            │                          │      │或一部不能沒收時，│
│      │              │            │                          │      │以乙○○、己○○財│
│      │              │            │                          │      │產連帶抵償之。    │
├───┼───────┼──────┼─────────────┼───┼─────────┤
│  二  │96年2 月間某日│ 庚  ○  ○ │庚○○以0000000000、098792│均既遂│乙○○共同販賣第二│
│      │起至96年11月13│            │1652號行動電話撥打乙○○、│      │級毒品，處有期徒刑│
│      │日止          │            │己○○所使用之0000000000號│      │7 年6 月（共6 罪）│
│      │              │            │行動電話，向乙○○、己○○│      │，扣案如附表三編號│
│      │              │            │購買甲基安非他命，雙方約在│      │二所示之行動電話壹│
│      │              │            │郎位於彰化縣鹿港鎮溝墘里溝│      │支（含SIM 卡）沒收│
│      │              │            │墘巷32號住處附近之鴿舍路口│      │；因販賣第二級毒品│
│      │              │            │之168 釣蝦場交易，由乙○○│      │所得新台幣伍佰元與│
│      │              │            │或己○○前來交付甲基安非他│      │己○○連帶沒收，如│
│      │              │            │命予庚○○，庚○○共向林高│      │全部或一部不能沒收│
│      │              │            │郎、己○○購買甲基安非他命│      │時，以乙○○、黃奇│
│      │              │            │共14次。4 次係由乙○○前來│      │泰財產連帶抵償之。│
│      │              │            │交付，均交付1000元之甲基安│      │己○○共同販賣第二│
│      │              │            │非他命，10次則由己○○前來│      │級毒品，處有期徒刑│
│      │              │            │交付，其中6 次為500 元之甲│      │7 年2 月（共6 罪）│
│      │              │            │基安非他命4 次則為1000元之│      │，扣案如附表三編號│
│      │              │            │甲基安非他命。（其中譯文所│      │二所示之行動電話壹│
│      │              │            │示之96年9 月30日、96年10月│      │支（含SIM 卡）沒收│
│      │              │            │27 日 、96年10月28日、96年│      │；因販賣第二級毒品│
│      │              │            │10月29日及96年11月9 日均為│      │所得新台幣伍佰元與│
│      │              │            │交易500 元）              │      │乙○○連帶沒收，如│
│      │              │            │                          │      │全部或一部不能沒收│
│      │              │            │                          │      │時，以乙○○、黃奇│
│      │              │            │                          │      │泰財產連帶抵償之。│
│      │              │            │                          │      │乙○○共同販賣第二│
│      │              │            │                          │      │級毒品，處有期徒刑│
│      │              │            │                          │      │7 年6 月（共8 罪）│
│      │              │            │                          │      │，扣案如附表三編號│
│      │              │            │                          │      │二所示之行動電話壹│
│      │              │            │                          │      │支（含SIM 卡）沒收│
│      │              │            │                          │      │；因販賣第二級毒品│
│      │              │            │                          │      │所得新台幣壹仟元與│
│      │              │            │                          │      │己○○連帶沒收，如│
│      │              │            │                          │      │全部或一部不能沒收│
│      │              │            │                          │      │時，以乙○○、黃奇│
│      │              │            │                          │      │泰財產連帶抵償之。│
│      │              │            │                          │      │己○○共同販賣第二│
│      │              │            │                          │      │級毒品，處有期徒刑│
│      │              │            │                          │      │7 年2 月（共8 罪）│
│      │              │            │                          │      │，扣案如附表三編號│
│      │              │            │                          │      │二所示之行動電話壹│
│      │              │            │                          │      │支（含SIM 卡）沒收│
│      │              │            │                          │      │；因販賣第二級毒品│
│      │              │            │                          │      │所得新台幣壹仟元與│
│      │              │            │                          │      │乙○○連帶沒收，如│
│      │              │            │                          │      │全部或一部不能沒收│
│      │              │            │                          │      │時，以乙○○、黃奇│
│      │              │            │                          │      │泰財產連帶抵償之。│
├───┼───────┼──────┼─────────────┼───┼─────────┤
│  三  │96年6 月間某日│ 丙  ○  ○ │丙○○以0000000000號行動電│均既遂│乙○○共同販賣第二│
│      │起至96年11月間│            │話撥打乙○○、己○○所使用│      │級毒品，處有期徒刑│
│      │某日止        │            │之0000000000、0000000000號│      │7 年6 月（共40罪）│
│      │              │            │行動電話，向乙○○、己○○│      │，扣案如附表三所示│
│      │              │            │購買甲基安非他命，雙方約在│      │之行動電話貳支（含│
│      │              │            │彰化縣鹿港鎮頂番里頂番橋新│      │SIM 卡）均沒收；因│
│      │              │            │橋路旁或附近之靈骨塔、彰化│      │販賣第二級毒品所得│
│      │              │            │縣鹿港鎮○○里路旁、彰化縣│      │新台幣伍佰元與黃奇│
│      │              │            │鹿港鎮○○路路旁等地交易，│      │泰連帶沒收，如全部│
│      │              │            │由己○○前來交付甲基安非他│      │或一部不能沒收時，│
│      │              │            │命予男共100 次，其中500 元│      │以乙○○、己○○財│
│      │              │            │40 次 ，1000元55次，2000元│      │產連帶抵償之。    │
│      │              │            │5 次。（其中譯文所示之96年│      │己○○共同販賣第二│
│      │              │            │11月8 日、96年11月13日、96│      │級毒品，處有期徒刑│
│      │              │            │年11月14日均為交易1000元）│      │7 年2 月（共40罪）│
│      │              │            │                          │      │，扣案如附表三所示│
│      │              │            │                          │      │之行動電話貳支（含│
│      │              │            │                          │      │SIM 卡）均沒收；因│
│      │              │            │                          │      │販賣第二級毒品所得│
│      │              │            │                          │      │新台幣伍佰元與林高│
│      │              │            │                          │      │郎連帶沒收，如全部│
│      │              │            │                          │      │或一部不能沒收時，│
│      │              │            │                          │      │以乙○○、己○○財│
│      │              │            │                          │      │產連帶抵償之。    │
│      │              │            │                          │      │乙○○共同販賣第二│
│      │              │            │                          │      │級毒品，處有期徒刑│
│      │              │            │                          │      │7 年6 月（共55罪）│
│      │              │            │                          │      │，扣案如附表三所示│
│      │              │            │                          │      │之行動電話貳支（含│
│      │              │            │                          │      │SIM 卡）均沒收；因│
│      │              │            │                          │      │販賣第二級毒品所得│
│      │              │            │                          │      │新台幣壹仟元與黃奇│
│      │              │            │                          │      │泰連帶沒收，如全部│
│      │              │            │                          │      │或一部不能沒收時，│
│      │              │            │                          │      │以乙○○、己○○財│
│      │              │            │                          │      │產連帶抵償之。    │
│      │              │            │                          │      │己○○共同販賣第二│
│      │              │            │                          │      │級毒品，處有期徒刑│
│      │              │            │                          │      │7 年2 月（共55罪）│
│      │              │            │                          │      │，扣案如附表三所示│
│      │              │            │                          │      │之行動電話貳支（含│
│      │              │            │                          │      │SIM 卡）均沒收；因│
│      │              │            │                          │      │販賣第二級毒品所得│
│      │              │            │                          │      │新台幣壹仟元與林高│
│      │              │            │                          │      │郎連帶沒收，如全部│
│      │              │            │                          │      │或一部不能沒收時，│
│      │              │            │                          │      │以乙○○、己○○財│
│      │              │            │                          │      │產連帶抵償之。    │
│      │              │            │                          │      │乙○○共同販賣第二│
│      │              │            │                          │      │級毒品，處有期徒刑│
│      │              │            │                          │      │7 年6 月（共5 罪）│
│      │              │            │                          │      │，扣案如附表三所示│
│      │              │            │                          │      │之行動電話貳支（含│
│      │              │            │                          │      │SIM 卡）均沒收；因│
│      │              │            │                          │      │販賣第二級毒品所得│
│      │              │            │                          │      │新台幣貳仟元與黃奇│
│      │              │            │                          │      │泰連帶沒收，如全部│
│      │              │            │                          │      │或一部不能沒收時，│
│      │              │            │                          │      │以乙○○、己○○財│
│      │              │            │                          │      │產連帶抵償之。    │
│      │              │            │                          │      │己○○共同販賣第二│
│      │              │            │                          │      │級毒品，處有期徒刑│
│      │              │            │                          │      │7 年2 月（共5 罪）│
│      │              │            │                          │      │，扣案如附表三所示│
│      │              │            │                          │      │之行動電話貳支（含│
│      │              │            │                          │      │SIM 卡）均沒收；因│
│      │              │            │                          │      │販賣第二級毒品所得│
│      │              │            │                          │      │新台幣貳仟元與林高│
│      │              │            │                          │      │郎連帶沒收，如全部│
│      │              │            │                          │      │或一部不能沒收時，│
│      │              │            │                          │      │以乙○○、己○○財│
│      │              │            │                          │      │產連帶抵償之。    │
├───┼───────┼──────┼─────────────┼───┼─────────┤
│  四  │96年5 月間某日│ 辛  ○  ○ │辛○○以0000000000號行動電│均既遂│乙○○共同販賣第二│
│      │起至96年11月間│            │話撥打乙○○、己○○所使用│      │級毒品，處有期徒刑│
│      │某日止        │            │之0000000000、0000000000號│      │7 年6 月（共11罪）│
│      │              │            │行動電話，向乙○○、己○○│      │，扣案如附表三所示│
│      │              │            │購買甲基安非他命，雙方約在│      │之行動電話貳支（含│
│      │              │            │郎上揭住處之鴿舍前、彰化縣│      │SIM 卡）均沒收；因│
│      │              │            │鹿港鎮○○路附近之加油站等│      │販賣第二級毒品所得│
│      │              │            │地交易，由乙○○或己○○前│      │新台幣伍佰元與黃奇│
│      │              │            │來交付甲基安非他命予辛○○│      │泰連帶沒收，如全部│
│      │              │            │15次，其中乙○○交付共5 次│      │或一部不能沒收時，│
│      │              │            │（4 次500 元，1 次1000元）│      │以乙○○、己○○財│
│      │              │            │，己○○交付共10次（7 次  │      │產連帶抵償之。    │
│      │              │            │500 元，3 次1000元）。（其│      │己○○共同販賣第二│
│      │              │            │中譯文所示之96年9 月29日為│      │級毒品，處有期徒刑│
│      │              │            │1000元、96年10月29日為500 │      │7 年2 月（共11罪）│
│      │              │            │元、96年11月8 日為500 元）│      │，扣案如附表三所示│
│      │              │            │                          │      │之行動電話貳支（含│
│      │              │            │                          │      │SIM 卡）均沒收；因│
│      │              │            │                          │      │販賣第二級毒品所得│
│      │              │            │                          │      │新台幣伍佰元與林高│
│      │              │            │                          │      │郎連帶沒收，如全部│
│      │              │            │                          │      │或一部不能沒收時，│
│      │              │            │                          │      │以乙○○、己○○財│
│      │              │            │                          │      │產連帶抵償之。    │
│      │              │            │                          │      │乙○○共同販賣第二│
│      │              │            │                          │      │級毒品，處有期徒刑│
│      │              │            │                          │      │7 年6 月（共4 罪）│
│      │              │            │                          │      │，扣案如附表三所示│
│      │              │            │                          │      │之行動電話貳支（含│
│      │              │            │                          │      │SIM 卡）均沒收；因│
│      │              │            │                          │      │販賣第二級毒品所得│
│      │              │            │                          │      │新台幣壹仟元與黃奇│
│      │              │            │                          │      │泰連帶沒收，如全部│
│      │              │            │                          │      │或一部不能沒收時，│
│      │              │            │                          │      │以乙○○、己○○財│
│      │              │            │                          │      │產連帶抵償之。    │
│      │              │            │                          │      │己○○共同販賣第二│
│      │              │            │                          │      │級毒品，處有期徒刑│
│      │              │            │                          │      │7 年2 月（共4 罪）│
│      │              │            │                          │      │，扣案如附表三所示│
│      │              │            │                          │      │之行動電話貳支（含│
│      │              │            │                          │      │SIM 卡）均沒收；因│
│      │              │            │                          │      │販賣第二級毒品所得│
│      │              │            │                          │      │新台幣壹仟元與林高│
│      │              │            │                          │      │郎連帶沒收，如全部│
│      │              │            │                          │      │或一部不能沒收時，│
│      │              │            │                          │      │以乙○○、己○○財│
│      │              │            │                          │      │產連帶抵償之。    │
├───┼───────┼──────┼─────────────┼───┼─────────┤
│  五  │96年10月間    │戊○○（綽號│戊○○以0000000000號行動電│均既遂│乙○○共同販賣第二│
│      │              │「和尚他朋友│話撥打乙○○、己○○所使用│      │級毒品，處有期徒刑│
│      │              │」）        │之0000000000號行動電話，向│      │7 年6 月（共3 罪）│
│      │              │            │乙○○、己○○購買甲基安非│      │，扣案如附表三編號│
│      │              │            │他命，雙方約在彰化縣鹿港鎮│      │二所示之行動電話壹│
│      │              │            │溝墘里土地公廟（2 次）、溝│      │支（含SIM 卡）沒收│
│      │              │            │墘里之某路旁（1 次）等地交│      │；因販賣第二級毒品│
│      │              │            │易，由己○○單獨一人（2 次│      │所得新台幣壹仟元與│
│      │              │            │）或己○○與乙○○共同（1 │      │己○○連帶沒收，如│
│      │              │            │次）前來交付甲基安非他命予│      │全部或一部不能沒收│
│      │              │            │陳政3 次，每次均交易1000元│      │時，以乙○○、黃奇│
│      │              │            │之安非他命。              │      │泰財產連帶抵償之。│
│      │              │            │                          │      │己○○共同販賣第二│
│      │              │            │                          │      │級毒品，處有期徒刑│
│      │              │            │                          │      │7 年2 月（共3 罪）│
│      │              │            │                          │      │，扣案如附表三編號│
│      │              │            │                          │      │二所示之行動電話壹│
│      │              │            │                          │      │支（含SIM 卡）沒收│
│      │              │            │                          │      │；因販賣第二級毒品│
│      │              │            │                          │      │所得新台幣壹仟元與│
│      │              │            │                          │      │乙○○連帶沒收，如│
│      │              │            │                          │      │全部或一部不能沒收│
│      │              │            │                          │      │時，以乙○○、黃奇│
│      │              │            │                          │      │泰財產連帶抵償之。│
└───┴───────┴──────┴─────────────┴───┴─────────┘
附表二
┌───┬───────┬──────┬─────────────┬───┬─────────┐
│編  號│  時      間  │ 購  毒  者 │       方       式        │是否既│     主    文     │
│      │              │            │                          │遂    │                  │
├───┼───────┼──────┼─────────────┼───┼─────────┤
│  一  │87年年中某日起│ 壬  ○  ○ │壬○○撥打乙○○所使用之不│均既遂│乙○○連續販賣第二│
│      │至89年2 月某日│            │詳行動電話，向乙○○購買安│      │級毒品，處有期徒刑│
│      │止            │            │非他命，雙方約在乙○○上揭│      │8 年6 月，因販賣第│
│      │              │            │住處附近之發電廠外路旁交易│      │二級毒品所得新台幣│
│      │              │            │，由乙○○交付甲基安非他命│      │壹萬捌仟元均沒收，│
│      │              │            │武龍，而壬○○則每次交付購│      │如全部或一部不能沒│
│      │              │            │買毒品之現金1000元予乙○○│      │收時，以其財產抵償│
│      │              │            │，共成交18次。            │      │之。              │
├───┼───────┼──────┼─────────────┼───┼─────────┤
│  二  │95年3 月間某日│ 甲  ○  ○ │甲○○撥打乙○○所使用之09│均既遂│乙○○連續販賣第二│
│      │起至95年6 月底│            │00000000號行動電話，向林高│      │級毒品，累犯，處有│
│      │某日止        │            │郎購買甲基安非他命，雙方約│      │期徒刑8 年，扣案之│
│      │              │            │在彰化縣鹿港鎮頂番里之水閘│      │如附表三所示編號一│
│      │              │            │門附近交易，由乙○○交付甲│      │所示之行動電話壹支│
│      │              │            │基安非他命予甲○○，而王文│      │（含SIM 卡）沒收；│
│      │              │            │進則每次交付購買毒品之現金│      │因販賣第二級毒品所│
│      │              │            │500 元予乙○○，共成交5 次│      │得新台幣貳仟伍佰元│
│      │              │            │。                        │      │均沒收，如全部或一│
│      │              │            │                          │      │部不能沒收時，以其│
│      │              │            │                          │      │財產抵償之。      │
├───┼───────┼──────┼─────────────┼───┼─────────┤
│  三  │95年7 月初某日│ 甲  ○  ○ │甲○○撥打乙○○所使用之09│均既遂│乙○○販賣第二級毒│
│      │起至95年10月間│            │00000000號行動電話，向林高│      │品（共2 罪），處有│
│      │某日止        │            │郎購買甲基安非他命，雙方約│      │期徒刑7 年6 月，扣│
│      │              │            │在彰化縣鹿港鎮頂番里之水閘│      │案之如附表三所示編│
│      │              │            │門附近交易，由乙○○交付甲│      │號一所示之行動電話│
│      │              │            │基安非他命予甲○○共5 次，│      │壹支（含SIM 卡）沒│
│      │              │            │其中2 次係購買500 元之甲基│      │收；因販賣第二級毒│
│      │              │            │安非他命，3 次則為購買1000│      │品所得新台幣伍佰元│
│      │              │            │元之甲基安非他命。        │      │均沒收，如全部或一│
│      │              │            │                          │      │部不能沒收時，以其│
│      │              │            │                          │      │財產抵償之。      │
│      │              │            │                          │      │乙○○販賣第二級毒│
│      │              │            │                          │      │品（共3 罪），處有│
│      │              │            │                          │      │期徒刑7 年6 月，扣│
│      │              │            │                          │      │案之如附表三所示編│
│      │              │            │                          │      │號一所示之行動電話│
│      │              │            │                          │      │壹支（含SIM 卡）沒│
│      │              │            │                          │      │收；因販賣第二級毒│
│      │              │            │                          │      │品所得新台幣壹仟元│
│      │              │            │                          │      │均沒收，如全部或一│
│      │              │            │                          │      │部不能沒收時，以其│
│      │              │            │                          │      │財產抵償之。      │
└───┴───────┴──────┴─────────────┴───┴─────────┘
附表三
一、Digital Camera Embedded 牌行動電話壹支（含0000000000
    號SIM 卡壹張）
二、Bellwave牌行動電話壹支（含0000000000號SIM卡壹張）
附表四
一、乙○○、己○○共同販賣毒品所得沒收、連帶抵償部分：11
    6500元（8*500+4*10 00 【附表一編號一】+6*500+8*1 000
    【附表一編號二】+40* 500+55*1000+5*2000 【附表一編號
    三】+11*500+4*1000【附表一編號四】+3*1000 ＝116500）
    。
二、乙○○販賣毒品所得沒收部分：24500 元（18*1000 【附表
    二編號一】+ 5*500 【附表二編號二】+2*500+3*1000 【附
    表二編號三】＝24500）


司法院資訊處製作；財團法人民間司法改革基金會備份。
